【裁判字號】    99,交上易,1578
【裁判日期】    991227
【裁判案由】    過失致死
【裁判全文】
臺灣高等法院臺中分院刑事判決      99年度交上易字第1578號
上  訴  人
即  被  告  王俊忠
上列上訴人因過失致死案件，不服臺灣臺中地方法院99年度交易
字第739號中華民國99年10月29日第一審判決（起訴案號：臺灣
臺中地方法院檢察署99年度偵字第19305號），提起上訴，本院
判決如下：
    主  文
上訴駁回。
    理  由
一、按依刑事訴訟法第三百五十條、第三百六十一條、第三百六
    十二條、第三百六十七條規定，不服地方法院之第一審判決
    而上訴者，須提出上訴書狀，並應敘述具體理由，為上訴必
    備之程式；其所提出之書狀未敘述上訴理由，或僅曾以言詞
    陳述上訴理由者，均應於上訴期間屆滿後二十日內補提理由
    書於第一審法院。第一審法院經形式審查，認逾期未補提上
    訴理由者，應定期間先命補正；逾期未補正者，為上訴不合
    法律上之程式，應以裁定駁回。倘已提出上訴理由，但所提
    非屬具體理由者，或已上訴但未提上訴理由，經審判長定期
    間補正仍未補正者，則應由第二審法院以上訴不合法律上之
    程式，判決駁回。而所謂具體理由，必係依據卷內既有訴訟
    資料或提出新事證，指摘或表明第一審判決有何採證認事、
    用法或量刑等足以影響判決本旨之不當或違法，而構成應予
    撤銷之具體事由，始克當之（例如：依憑證據法則具體指出
    所採證據何以不具證據能力，或依憑卷證資料，明確指出所
    為證據證明力之判斷如何違背經驗、論理法則）；倘僅泛言
    原判決認定事實錯誤、違背法令、量刑失之過重或輕縱，而
    未依上揭意旨指出具體事由，或形式上雖已指出具體事由，
    然該事由縱使屬實，亦不足以認為原判決有何不當或違法者
    （例如：對不具有調查必要性之證據，法院未依聲請調查亦
    未說明理由，或援用證據不當，但除去該證據仍應為同一事
    實之認定），皆難謂係具體理由，俾與第二審上訴制度旨在
    請求第二審法院撤銷、變更第一審不當或違法之判決，以實
    現個案救濟之立法目的相契合，並節制濫行上訴（最高法院
    九十七年度臺上字第八九二號刑事判決意旨參照）。
二、經查：本件上訴人即被告（下簡稱被告）王俊忠於民國九十
    九年十一月十二日向原審法院具狀提起上訴並敘明上訴理由
    ，惟經核其所提出之上訴理由，僅陳述略稱：「我覺得我不
    服判決，我希望法官可以在（再）幫我調查，而且我是真得
    有心解決這件事情，希望法官能給我一次機會。」等語。
三、本院查：
  (一)被告因不服地方法院之第一審判決，而於九十九年十一月十
    二日具狀向原審法院提起上訴並敘明上訴理由，則依刑事訴
    訟法第三百六十一條第二項條文、立法修正理由及上開最高
    法院判決意旨，被告倘已提出上訴理由，但所提非屬具體理
    由者，則由第二審法院以上訴不合法律上之程式，以判決駁
    回之。至於上訴理由是否具體，係屬第二審法院審查範圍，
    則不在命補正之列（參見法院辦理刑事訴訟案件應行注意事
    項第一百六十二點），合先敘明。
  (二)經核上開被告所提之上訴理由，要非屬所謂之具體理由（即
    必須依據卷內既有訴訟資料或提出新事證，具體指摘或表明
    第一審判決有何採證認事、用法或量刑等足以影響判決本旨
    之不當或違法，而構成應予撤銷之具體事由，始克當之【例
    如：依憑證據法則具體指出所採證據何以不具證據能力，或
    依憑卷證資料，明確指出所為證據證明力之判斷如何違背經
    驗、論理法則】，最高法院九十七年度臺上字第八九二號判
    決意旨參見），而被告在原審準備程序及審理中均為有罪之
    陳述，復表明無證據調查，承認犯罪，有原審九十九年十月
    四日準備程序筆錄及九十九年十月十八日審判筆錄可稽。綜
    上，被告上訴意旨僅泛言希望可以再調查本案，其係有心解
    決本案等語，俱未依法指摘或表明第一審判決有何採證認事
    、用法或量刑等足以影響判決本旨之不當或違法，而構成應
    予撤銷之具體事由，且該事由亦不足以認定原判決有何不當
    或違法之處。況被告於九十九年七月十一日與被害人家屬達
    成調解後，分文未付，已經被害人家屬王東評於原審陳明屬
    實（見原審卷第一一頁背面），被告亦表示因失業，無法給
    付（見原審卷第一八頁），則原審審酌「其犯罪之動機、目
    的、手段、其過失之程度非微，又被害人因而死亡，被告所
    為對被害人及其家屬造成之損害甚鉅，另被告犯罪後自始均
    坦承犯行，並表示願賠償被害人家屬，且前雖曾調解成立，
    然迄未賠償任何金額，致被害人家屬仍不能諒解被告」等一
    切情狀，量處如原審判決主文所示之刑，業已審酌刑法第五
    十七條所列各款事項。被告上訴意旨並未針對原審判決採證
    認事用法有何違誤之處，反再為上開形式上爭執，尚非提起
    上訴之具體理由。
  (三)揆諸上開最高法院判決意旨，及依「程序優先於實體」之刑
    事訴訟法原則，本件上訴自不合法定上訴程式，應予駁回，
    並不經言詞辯論為之。
據上論斷，應依刑事訴訟法第三百六十七條前段、第三百七十二
條，判決如主文。
中    華    民    國    99    年    12    月    27    日
            刑事第九庭  審判長法  官  江  德  千
                              法  官  莊  深  淵
                              法  官  賴  妙  雲
以上正本證明與原本無異。
不得上訴。
                              書記官  陳  三  軫
中    華    民    國    99    年    12    月    27    日

司法院資訊處製作；財團法人民間司法改革基金會備份。
